【裁判字號】    97,上訴,868
【裁判日期】    970402
【裁判案由】    毒品危害防制條例
【裁判全文】
臺灣高等法院刑事判決                 97年度上訴字第868號
上  訴  人  臺灣基隆地方法院檢察署檢察官
被      告  甲○○
                    （現另案在臺灣基隆監獄執行中）
上列上訴人因被告毒品危害防制條例案件，不服臺灣基隆地方法
院96年度訴字第1090號，中華民國96年12月27日第一審判決（起
訴案號：臺灣基隆地方法院檢察署96年度毒偵字第2905號），提
起上訴，本院判決如下：
    主  文
上訴駁回。
    事實及理由
一、本案經本院審理結果，認第一審以被告甲○○犯毒品危害防
    制條例第10條第1項之施用第1級毒品罪，累犯，判處有期徒
    刑7月，核其認事用法及量刑均無不當，應予維持，並引用
    第一審判決書記載之事實、證據及理由（如附件）。
二、公訴人上訴意旨略以：被告毒品前科累累，且曾因施用第1
    級毒品罪，經臺灣基隆地方法院判處有期徒刑1年，有本院
    被告前案紀錄表在卷為憑，原審未敘明任何有利於被告或值
    得憫恕之理由，反而越判越輕，顯然量刑過輕，不足以收儆
    惕之效，為此請求撤銷原判決，另為妥適判決云云。惟按量
    刑之輕重，係屬事實審法院得依職權自由裁量之事項，苟已
    斟酌刑法第57各款所列情狀，而未逾越法定刑度，不得遽指
    為違法。原判決就被告犯罪情節，已在事實欄明白認定及於
    理由欄詳加論斷，並敘明審酌被告經觀察、勒戒及強制戒治
    ，並多次由法院判處罪刑，仍未能戒除毒癮惡習，再次施用
    毒品，顯缺乏戒斷決心，然其所為僅屬戕害自身之行為，未
    侵犯其他法益，且犯罪後坦認犯行，態度尚屬良好等一切情
    狀，量處有期徒刑7月，就刑罰裁量職權之行使，並未逾越
    法律所規定之範圍，亦無濫用權限之情形，參以本件被告僅
    施用毒品1次，情節非重，自不得認原審量刑有何不當。公
    訴人上訴意旨，指摘原判決量刑過輕，為無理由，應予駁回
    。
三、併辦意旨（臺灣基隆地方法院檢察署97年度毒偵字第182 號
    ）略以：被告於96年10月18日15時許，在基隆市○○區○○
    路10巷15號住所房間內，以針筒注射方式，施用第一級毒品
    海洛因1次，嗣於同年月20日18時，為警在上址搜索查獲，
    經採集其尿液送驗結果，呈海洛因之代謝物嗎啡陽性反應等
    情，為被告於警詢時所自承，並有臺北縣政府警察局瑞芳分
    局尿液檢驗編號對照表及台灣檢驗科技股份有限公司濫用藥
    物尿液檢驗報告附卷可稽，足見被告此部分亦犯有毒品危害
    防制條例第10條第1項之罪。而本件前揭起訴部分，係指被
    告於96年10月19日14時許，在上址施用第一級毒品海洛因，
    嗣於96年10月20日15時30分許，在其住處巷口為警臨檢查獲
    ，是以被告於相隔2小時30分鐘內，遭警查獲2次，足見其被
    先後施用第一級毒品海洛因犯行，時間密切接近，顯係基於
    反覆持續實行之犯意，有集合犯之關係，屬於實質上一罪，
    為法律上同一案件，應併案審理云云。惟查：被告於臺灣基
    隆地方法院檢察署97年度毒偵字第182號案件警詢時固供稱
    ：「我最後1次是於今96年10月18日15時許，在基隆市○○
    區○○路10巷15號住所房間內施打毒品海洛因」等語，惟嗣
    於本院審理時已改稱：「我在96年10月20日下午3點多在文
    化路被基隆市警察局第二分局查獲並採尿之後，回家後下午
    6點又被瑞芳分局再次查獲，但中間都沒有再施用，最後一
    次是19日下午2點多施用。（審判長問：你在瑞芳分局為何
    說是在18日下午3點多施用毒品？）應該是19日下午2、3點
    才對，我在二分局有講清楚，只有用那1次。」等語，足見
    被告施打毒品海洛因係在96年10月20日下午3時許為警查獲
    前即96年10月19日下午2點許，僅先後2次為警查獲，亦即該
    次施打毒品海洛因即係本件起訴事實所載犯行，2者為同一
    事實，且原審法院已予以審判，難認被告有另次施打毒品海
    洛因犯行。至併辦部分雖另扣得針筒1只，惟被告於本院審
    理時供稱：「針筒不是我的，因為我得有．．．病毒，我自
    己的針筒會丟掉，那針筒應該是我朋友留下來的。」等語，
    已難認定該針筒1只係被告所有，供犯罪所用之物，乃不予
    宣告沒收，併此敘明。
據上論結，應依刑事訴訟法第373條、第368條，判決如主文。
本案經檢察官田炳麟到庭執行職務。
中    華    民    國    97    年    4     月    2     日
                  刑事第十七庭  審判長法  官  趙功恆
                                      法  官  陳憲裕
                                      法  官  高明哲
以上正本證明與原本無異。
如不服本判決，應於收受送達後十日內向本院提出上訴書狀，其
未敘述上訴之理由者並得於提起上訴後十日內向本院補提理由書
（均須按他造當事人之人數附繕本）。
                                      書記官  梁淑時
中    華    民    國    97    年    4     月    2     日
附錄本案論罪科刑法條全文：
毒品危害防制條例第10條第1 項
施用第1級毒品者，處6月以上，5年以下有期徒刑。


司法院資訊處製作；財團法人民間司法改革基金會備份。
